【裁判字號】    97,聲,1445
【裁判日期】    980216
【裁判案由】    聲明異議
【裁判全文】
臺灣士林地方法院民事裁定  97年度聲字第1445號
聲  明  人  甲○○
相  對  人  宏林營造廠股份有限公司
法定代理人  乙○○
上列當事人間清償提存事件，聲明人對於本院提存所於民國97年
10月1 日所為之97年度存字第1839號准予相對人提存之處分聲明
異議，本院裁定如下：
    主  文
聲明異議駁回。
聲明程序費用由聲明人負擔。
    理  由
一、按關係人對於提存所之處分，得於處分通知書送達關係人翌
    日起10日之不變期間內提出異議；提存所認為前開異議有理
    由時，應於10日內變更原處分，並將通知書送達關係人，認
    異議無理由時，應於10日內添具意見書，送請法院裁定，提
    存法第24條定有明文。又法院認異議為有理由時，應以裁定
    命提存所為適當之處分，認異議為無理由時，應駁回之，同
    法第25條第1 項亦有明文。
二、本件聲明意旨略以：相對人於本院97年度存字第1829號所辦
    理清償提存事件，未提出臺北市94建字第008 號建照工程損
    害異議人所有門牌號碼臺北市○○路○段411 巷89弄11 號4
    樓建物之鑑定賠償金額，而僅涉及同地號、見按共有部分之
    金額，且其分配金額亦由相對人自己分派決定，為不合法且
    有失公允，已損害聲明人之權益，而相對人未陳明提存金額
    依據為何，所提存金額實亦不足以彌補聲明人所受之損害。
    為此，依提存法第24條聲明異議云云。
三、查本院提存所97年度存字第1829號提存通知書係於97年10月
    3 日送達由聲明人親自收受。而聲明人係於同年月13日對該
    提存之處分提出異議，所為聲明異議核未逾10日之不變期間
    ，應先敘明。
四、第按提存乃債務人將其應為之給付，提存於國家設置之提存
    所，以代清償或達到法律上某一目的之行為，其性質屬於非
    訟程序，而非判斷私法上權利義務之訴訟程序，故提存所僅
    得就提存之程序為形式上之審查，凡提存人主張之原因事實
    合於提存法第9 條及其施行細則第3 條規定之審查之範圍，
    即應准予提存，而關乎實體之原因事實，提存所並無審查權
    。是以於辦理提存時，提存人固應記載提存之原因，惟關於
    提存原因之證明文件，於清償提存則無庸附具，此觀提存法
    第9 條及提存法施行細則第20條第5 款之規定自明。
五、茲本院提存所以97年10月1 日97年度存字第1829號提存書所
    為准予相對人為異議人為清償提存之處分，已由相對人在提
    存書之「提存原因及事實」乙欄內，載明其提存之原因事實
    ，並經本院提存所形式上審查後准為清償提存之處分，依前
    揭說明，於法自無不合。
六、聲明人雖執前情聲明異議，惟兩造間前述由相對人所為之清
    償提存，如係未依債之本旨提出給付而提存，或係向無受取
    權人為之，依提存法第22條之規定，其債之關係並不消滅，
    要無損害聲明人權益可言。至聲明人所陳其餘事項，均屬實
    體法律關係之爭議，僅得由兩造另循訴訟程序謀求解決，非
    於此提存事件所得論斷。從而，聲明人對本院提存所為准予
    相對人提存之處分之異議，為無理由，應予駁回。
七、依前開法條裁定如主文。
中    華    民    國    98    年    2     月    16    日
                  民事第一庭  法  官  蕭錫証
以上正本證明與原本無異。
如對本裁定抗告，應於裁定送達後10日內向本院提出抗告狀，並
繳納抗告費新臺幣1,000 元。
中    華    民    國    98    年    2     月    18    日
                              書記官  林立原


司法院資訊處製作；財團法人民間司法改革基金會備份。
